【裁判字號】    97,抗,136
【裁判日期】    970318
【裁判案由】    所有權移轉登記等
【裁判全文】
臺灣高等法院臺中分院民事裁定  97年度抗字第136號
抗  告  人  乙○○
                      巷16號.
            甲○○
相  對  人  丙○○
上列當事人間所有權移轉登記等事件，抗告人對於中華民國96年
12月28日台灣台中地方法院95年度訴字第3000號裁定提起抗告，
本院裁定如下：
    主  文
抗告駁回。
抗告訴訟費用由抗告人負擔。
    理  由
一、本件原法院以：按上訴人有律師為訴訟代理人，明知上訴要
    件有欠缺者，法院得不行民事訴訟法第四百四十二條第二項
    及第四百四十四條第一項但書之程序。民事訴訟法施行法第
    九條定有明文。本件抗告人提起上訴，委任有律師為訴訟代
    理人，明知提起第二審上訴，應依法繳納第二審上訴裁判費
    ，而未繳納，其提起第二審上訴之程序自有欠缺，依上開規
    定，其上訴為不合法等語，爰駁回抗告人之第二審上訴。
二、按「民事訴訟法施行法第九條所定上訴人有律師為訴訟代理
    人，而未繳納裁判費者，法院得不定期間命其補正，乃在避
    免延滯訴訟，與人民訴訟權之行使及人民在法律上地位之平
    等，尚無妨礙。對於第三審或第二審確定判決提起再審之訴
    ，應否準用上開規定，係裁判上適用法律之問題，要難認為
    牴觸憲法」，司法院大法官會議解釋第一七九號著有解釋在
    案。次按提起民事第二審上訴，應依民事訴訟法第七十七之
    十六條規定，繳納裁判費，此乃必須具備之程式。本件抗告
    人提起第二審上訴，抗告人未據繳納裁判費，且抗告人已委
    任律師為其訴訟代理人，並有授與特別代理權之委任狀為憑
    ，並於民國（下同）96年11月26日提起上訴後，因抗告人未
    繳納裁判費，原法院於96年12月28日始裁定駁回其第二審上
    訴，抗告人應有充分期間得自動繳納裁判費，為避免拖延訴
    訟，原法院以抗告人之上訴為不合法，逕行駁回其第二審上
    訴，於法核無違誤。抗告意旨略以，民事訴訟法施行法第九
    條規定係避免延滯訴訟，本件僅節省法院命裁定補正之時間
    ，惟影響當事人權益甚鉅，認該條規定無理由，且無必要云
    云，指摘原裁定不當，求予廢棄，為無理由。
三、據上論結，本件抗告為無理由。依民事訴訟法第四百九十五
    條之一第一項、第四百四十九條第一項、第九十五條、第七
    十八條，裁定如主文。
中    華    民    國    97    年    3     月    18    日
                  民事第一庭    審判長法  官  吳火川
                                      法  官  陳繼先
                                      法  官  饒鴻鵬
以上正本係照原本作成。
再為抗告應以適用法規顯有錯誤為理由，並經本院之許可，該許
可以原裁定所涉及之法律見解具有原則上之重要性者為限。
如提起再抗告者應於裁定送達後10日內向本院提出抗告理由狀（
須按照他造人數附具繕本）並繳納抗告裁判費新臺幣1,000元，
同時委任律師或具有律師資格之關係人為代理人。
                                      書記官  林明冬
中    華    民    國    97    年    3     月    19    日
                                                      Ｍ


司法院資訊處製作；財團法人民間司法改革基金會備份。
